

Applicant for:

Senior Java Developer ~\$1800

Dr.JOY 13 August 2020

Trần Hoàng Hiệp

Main interests: Java

Please answer our following questions

- 1. Why do you want to work at Dr.JOY company?
- 2. What are your salary requirements?
- 3. How many years of experience do you have? When was the last time you worked with Java Spring?

Kính gửi: Ông/Bà Trưởng phòng nhân sự

Tôi được biết Quý Công ty đang cần tuyển vị trí Senior Java Engineer. Tôi mong muốn được thử sức mình trong môi trường làm việc hết sức năng động của Quý Công ty. Với 6 năm kinh nghiệm hiện có, tôi tự tin có thể đảm nhiệm tốt vai trò này tại công ty Dr joy Việt Nam.

Cám ơn ông/bà đã dành thời gian quý báu để xem xét CV của tôi.



Trần Hoàng Hiệp

Full Stack developer

Số 3 ngách 86, ngõ 107, Lĩnh Nam, Hoàng Mai, Hà Nôi hoanghiep0901@gmail.com

0389954216

MỤC TIÊU NGHỀ NGHIỆP

- Tích cực nghiên cứu sâu về Software Architecture
- Sẵn sàng học hỏi tiếp thu đánh giá nhận xét từ đồng nghiệp để hoàn thiện bản thân.
- Đam mê và đi đến cùng với những dư án startup.

KINH NGHIỆM LÀM VIỆC

FPT JAPAN

07/2019 - NAY

ONSITE DEVELOPER (KHÁCH HÀNG CATALINA MARKETING JAPAN)

- Coding frontend và Api hệ thống DMP của khách hàng (Java, Hbase, Hive, Presto, underscore)
- ETL data từ hệ thống bigdata cho các hệ thống liên quan (Airflow, Embulk, Postgres).
- Xây dựng CAM dashboard (React|S, Graphal, Hasura server)

10K BRSE FPT SOFTWARE

06/2018 - 06/2019

HỌC VIÊN CHƯƠNG TRÌNH 10K BRSE CỦA FPT SOFTWARE

- Từ 06/2018 10/2018 học tiếng Nhật tại Việt Nam (3 tháng)
- Từ 10/2018 06/2019 học tiếng Nhật tại trường Nhật ngữ Meros Nhât Bản (9 tháng)
- Coding frontend, api cho hê thống matching (Php, Vuejs) baito

CÔNG TY CỔ PHẦN VCCORP

09/2017 - 06/2018

BIGDATA DEVELOPER

- Tham gia đội xây dựng hệ thống video analytics(Hadoop, Hbase, Hive, Phoenix, AeroSpike, Elastic search)
- ELT data từ Hadoop cho hệ thống video analytic(Kafka, Spark)

CÔNG TY CỔ PHẦN HOMEDIRECT

08/2015 - 08/2017

JAVA DEVELOPER

- Xây dựng hệ thống gateway thanh toán qua thẻ atm (atm paydirect) (Php)
- Xây dựng frontend, restful api của hệ thống xenhan.vn (Java Spring boot, Angular, Php, Spring Intergration)

CÔNG TY CỔ PHẦN INTERNET VÀ VIỄN THÔNG VIỆT NAM

09/2013 - 08/2015

CÔNG TY CỔ PHẦN CÔNG NGHỆ NIW VIỆT NAM

06/2013 - 09/2013

PHP DEVELOPER

-Xây dựng hệ thống đăng ký tên miền trực tuyến register.it.vn, member.it.vn. it.vn

PHP INTERNSHIP

- Thực hiện coding các dư án của công ty

HỌC VẤN

TECHMASTER

05/2015 - 07/2015

TECHMASTER

05/2014 - 09/2014

ZONOTEK.VN

06/2013 - 09/2013

HỌC VIỆN NÔNG NGHIỆP VIỆT NAM

10/2008 - 06/2013

CHỨNG CHỈ

2013

KỸ NĂNG

Tiếng Nhật

Tiếng Anh

CHUYÊN NGÀNH: JAVA SPRING

Tốt nghiệp

CHUYÊN NGÀNH: JAVA CORE

Tốt nghiệp

CHUYÊN NGÀNH: LẬP TRÌNH VIÊN PHP

Tốt nghiệp

CHUYÊN NGÀNH: TIN HỌC

Tốt nghiệp loại Trung bình

SỞ THÍCH

• Chơi thể thao và chơi đàn guitar

• Tham gia các hoạt động tập thể, hiến máu, tình nguyện

Bằng tốt nghiệp Học Viện Nông Nghiệp Việt Nam